# 同一控制下合并认定

提问人：zhongruifan 时间：2015-12-05 16:12:00
请教陈版， 2011 年A公司股东C（个人）持有40%股份，D（个人）持有60%股份，B公司股东C持有股份35%，D持有16%，E（法人）持有49%， 2012 年B公司收购A公司，在收购同一天C将持有B公司3%股份转让给F，C、D、E是一致行动人，B公司收购A公司能否认定为同一控制下企业合并？

回答人：chenyiwei
关于这个一致行动协议的疑问： 1 、E并不持有A的股权，则如何与C、D在A的财务和经营决策问题上保持一致行动？即，一致行动协议是否同时适用于A和B？如果同时适用，则其如何实现？ 2 、该一致行动协议的决策机制，是其中某个核心人物（如C或D）单方面主导（其余各方需按其意见投票），还是各方在所有问题上均需协商一致的基础上决策？如果是前一种情况，则可能A和B都是同一个核心人物主导，则可以认为是同一控制下合并（但同时部分股权涉及少数股权收购）；如果是后一种情况，则不构成同一控制下合并的可能性较大。